# Marianne BOYER DÉVELOPPEUSE WEB FRONTEND

Huit années consacrées à la correction-relecture ont fait de moi une coéquipière précise, rigoureuse, prête à se remettre en question et apte à mener des recherches pour vérifier des informations. Récemment diplômée en développement web, j'ai hâte de pouvoir investir toutes ces compétences dans un premier poste en tant que développeuse frontend.

#### CONTACT



91120 Palaiseau



33 ans



06 69 90 98 56



mboyer.devweb@gmail.com



marianne-boyer-portfolio.netlify.app



github.com/MarianneB08

#### COMPÉTENCES

Expertise rédactionnelle Rigoureuse, curieuse Adaptable, autonome Management d'un groupe de 2 personnes Sens du contact et du travail en équipe

Suite Office ProLexis Asana Emarsys

HTML, CSS, Sass, JavaScript React.js Node.js, Express, MongoDB Git, GitHub

Anglais – B2 Allemand – B2

#### CENTRES D'INTÉRÊT

Photographie & écriture Expositions & concerts Randonnée & plongée

#### EXPÉRIENCES PROFESSIONNELLES

### Janvier 2016 à janvier 2022 – Kartable

Site de soutien scolaire en ligne

- Relecture et correction ortho-typographique de l'ensemble des contenus pédagogiques
- Vérification des e-mailings
- Optimisation du wording du site web
- Correction des ouvrages print publiés en collaboration avec les éditions parascolaires Ellipses

## Février 2014 à janvier 2016 – Éditions J'ai lu

Maison d'édition généraliste

Réécriture et correction de romans érotiques traduits de l'anglo-saxon

#### **FORMATION**

Mai 2022 à décembre 2022 – OpenClassrooms Formation « Développement web », réalisation de 7 projets professionnalisants

- Découvrir le développement web
- Transformer une maquette en site web avec HTML & CSS
- Dynamiser un site avec des animations CSS
- Optimiser un site (SEO et accessibilité)
- Construire un site e-commerce en JavaScript
- Construire une API sécurisée (Node.js, Express, MongoDB)
- Créer une application web de location immobilière avec React

#### 2012-2013 - Paris-Sorbonne Paris-IV

Master 2 mention « Littérature, philologie et linguistique », spécialité Langue française

Mémoire de recherche : « Analyse psycholinguistique de l'activité de copie »

2011-2012 – Centre d'Écriture et de Communication Formation au métier de correcteur

2010-2011 - Paris-Sorbonne Paris-IV

Master 1 de Lettres modernes appliquées option Édition Mémoire de recherche : « Sémiologie de la ponctuation »